【裁判字號】    99,上訴,835
【裁判日期】    990524
【裁判案由】    違反毒品危害防制條例
【裁判全文】
臺灣高等法院高雄分院刑事判決         99年度上訴字第835號
上  訴  人
即  被  告  甲○○
上列上訴人因違反毒品危害防制條例案件，不服臺灣高雄地方法
院99年度審訴字第795 號中華民國99年3 月31日第一審判決（起
訴案號：臺灣高雄地方法院檢察署99年度毒偵字第424 號），提
起上訴，本院判決如下：
     主  文
上訴駁回。
     理  由
一、按上訴書狀應敘述具體理由；又第二審法院認為上訴書狀未
    敘述理由或上訴有刑事訴訟法第362 條前段之情形者，應以
    判決駁回之，同法第361 條第2 項、第367 條前段定有明文
    。
二、經查，上訴人即被告葉宜君（下稱被告）雖於上訴期間屆滿
    （即99年4 月22日）前提出上訴書狀，復於99年4 月29日提
    出上訴理由狀，然上訴理由狀僅泛指其因不知購入之第一級
    毒品海洛因遭混合第二級毒品甲基安非他命，故在不知情下
    同時觸犯施用第一、二級毒品罪，且其已有悔改之心，請求
    從輕量刑等語。惟被告於原審已坦承將第一級毒品海洛因及
    第二級毒品甲基安非他命混合後同時施用之情，原審乃認被
    告犯行事證明確，予以論罪科刑，其認事用法，核無不合，
    量刑亦屬允當。被告上訴後再以上開上訴意旨指摘原判決不
    當，為無理由，應予駁回。此外，被告並未依據卷內既有訴
    訟資料或提出新事證，指摘或表明原審判決有何採證認事、
    用法或量刑等足以影響判決本旨之不當或違法，而構成應予
    撤銷之具體理由（例如：依憑證據法則具體指出所採證據何
    以不具證據能力，或依憑卷證資料，明確指出所為證據證明
    力之判斷如何違背經驗、論理法則），其上訴即不合法律上
    之程式。再上訴不合法律上之程式之情形，依刑事訴訟法第
    367 條但書規定：「但其情形可以補正而未經原審法院命其
    補正者，審判長應定期先命補正。」，係指上訴書狀未敘述
    理由，原審未命補提理由書狀之情形。換言之，應認僅於被
    告上訴未敘述理由時，原審法院可命其補正，而未經原審法
    院命其補正，第二審法院審判長始應定期間先命補正，苟被
    告提起上訴時，上訴書狀已載理由者，即不適用。茲上訴書
    狀敘述之上訴理由是否具體，既非原審法院可命補正之事項
    ，即毋庸先命補正。從而，被告之上訴理由書狀未敘述具體
    理由，且於上訴期間屆滿後之20日內（即99年5 月12日以前
    ），亦未補提上訴具體理由，依上開規定，顯屬違背法律上
    之程式，應由本院依同法第367 條前段、第372 條不經言詞
    辯論判決如主文。
中    華    民    國    99    年    5     月    24    日
                  刑事第八庭    審判長法  官  洪兆隆
                                      法  官  張盛喜
                                      法  官  郭玫利
以上正本證明與原本無異。
如不服本判決應於收受本判決後10日內向本院提出上訴書狀，其
未敘述上訴理由者，並得於提起上訴後10日內向本院補提理由書
狀（均須按他造當事人之人數附繕本）「切勿逕送上級法院」。
中    華    民    國    99    年    5     月    24    日
                                      書記官  梁美姿

司法院資訊處製作；財團法人民間司法改革基金會備份。
